臺灣基隆地方法院刑事判決　
111年度易字第82號
公  訴  人  臺灣基隆地方檢察署檢察官
被      告  李嘉祥



上列被告因詐欺案件，經檢察官提起公訴（110年度調偵緝字第1
3號），嗣被告於準備程序中就被訴事實為有罪之陳述，本院合
議庭裁定由受命法官獨任進行簡式審判程序，並判決如下：
    主      文
李嘉祥犯詐欺取財罪，處有期徒刑3月，併科罰金新臺幣1萬元，
有期徒刑如易科罰金，罰金如易服勞役，均以新臺幣1,000元折
算1日。
    事實及理由
一、犯罪事實：
　　李嘉祥原在桃園市龜山區販售鹽水雞，其表姪黃修聖之女友
    許以瑄係宜蘭縣五結鄉「Fun輕鬆渡假會館」之管理人(負責
    人係許以瑄之阿姨許毓倫)。緣吳芸琦於民國109年間，經友
    人介紹向李嘉祥購買鹽水雞而結識李嘉祥，李嘉祥向吳芸琦
    表示「Fun輕鬆渡假會館」係親友開設之民宿，可代為預訂
    享有優惠價格，吳芸琦便委託李嘉祥代為預訂4間房間，李
    嘉祥卻意圖為自己不法之所有，先向黃修聖詢問房價，得知
    「三人房原價2800特價2500」、「四人房原價4800特價4400
    」後，於109年5月14日晚間10時57分，向吳芸琦謊稱「都給
    你優惠價，3人2800，4人4800」；嗣李嘉祥依照吳芸琦指定
    之日期，成功向黃修聖預訂109年10月2日(中秋連假期間)之
    三人房1間及四人房3間，並取得黃修聖所傳送關於訂房內容
    及訂金新臺幣(下同)7,000元匯款資訊(收款帳戶係許毓倫之
    彰化銀行帳戶)之訊息後，又於109年6月16日下午3時，向吳
    芸琦謊稱訂房日為連假期間需預先付款，並將上開訊息之匯
    款金額及收款帳戶更改為「17200」及其使用之「中華郵政
    ：0000000-0000000戶名李進發」(李進發為李嘉祥之父親)
    ，使吳芸琦信以為真，於109年6月16日晚間7時56分將17,20
    0元匯入上開郵局帳戶。惟李嘉祥於109年6月16日晚間8時13
    分自上開郵局帳號提領17,000元後，遲至109年7月1日仍未
    將民宿房間訂金匯至許毓倫之彰化銀行帳戶，黃修聖便通知
    許以瑄將李嘉祥預訂之房間讓與候補客人，李嘉祥為避免吳
    芸琦發覺受騙，於109年10月2日凌晨0時22分，向吳芸琦謊
    稱民宿客人烤肉出意外無法入住，吳芸琦直接與民宿聯繫確
    認，發現民宿當日正常營運，始知受騙；嗣吳芸琦與李嘉祥
    約定於109年10月6日見面退款，至109年10月6日李嘉祥又拒
    接電話，吳芸琦便於109年10月8日報警處理。　　
二、證據名稱：
　㈠被告李嘉祥於本院準備程序及審理時之自白。
　㈡告訴人吳芸琦於警詢及偵訊時之證述。
　㈢證人黃修聖、許以瑄於偵訊時之證述。
　㈣證人李進發之電話訪談紀錄表。
　㈤告訴人與被告間之LINE通訊紀錄截圖。
　㈥被告與黃修聖間之LINE通訊紀錄截圖。
　㈦告訴人與「Fun輕鬆民宿」間之LINE通訊紀錄截圖。
　㈧告訴人之中國信託銀行八德分行存摺封面影本及網路銀行跨
    行轉帳紀錄截圖。
　㈨中華郵政股份有限公司帳號00000000000000號帳戶之客戶歷
    史交易清單。
三、論罪科刑：
　㈠核被告所為，係犯刑法第339條第1項之詐欺取財罪。
　㈡本院審酌被告利用告訴人之信任，受託代為預訂「Fun輕鬆渡
    假會館」之房間，並已取得優惠報價，卻誘騙告訴人將房間
    原價匯款至自己使用之郵局帳戶內，且未支付房間訂金，致
    告訴人無法如期入住、度假計畫落空，犯罪所生之損害不輕
    ；又被告於本院審理時允諾於111年7月6日前賠償告訴人，
    但未如期履行，遲至111年7月27日中午12時30分，始以友人
    「黃傳傑」之帳戶匯款17,200元予告訴人(本院111年7月21
    日、111年7月27日電話紀錄表)，且被告於本院準備程序及
    審理時坦承犯罪，卻供稱犯罪動機係因前女友說要賺取差額
    ，跟前女友已經感情不好所以沒有匯款給民宿等語，說詞明
    顯與常理不符，嗣無法自圓其說，便以「我想把事情趕快解
    決」迴避解釋(本院卷第96頁)，犯後態度尚非良好；兼衡被
    告之智識程度、生活狀況及前科素行(本院卷第91、96頁)等
    一切情狀，量處如主文所示之刑，併諭知易科罰金、易服勞
    役之折算標準。
四、沒收：
    犯罪所得，屬於犯罪行為人者，沒收之，於全部或一部不能
    沒收或不宜執行沒收時，追徵其價額，但已實際合法發還被
    害人者，不予宣告沒收或追徵，刑法第38條之1第1項前段、
    第3項、第5項定有明文。被告因本案詐欺犯行所得之17,200
    元，未據扣押，惟被告已於111年7月27日賠償告訴人17,200
    元，等同已將犯罪所得實際發還告訴人，依刑法第38條之1
    第5項規定，毋庸再予宣告沒收、追徵。
據上論斷，依刑事訴訟法第273條之第1項、第299條第1項前段、
第310條之2、第454條第2項，判決如主文。
本案經檢察官藍巧玲提起公訴，檢察官陳宜愔到庭執行職務。
中　　華　　民　　國　　111 　年　　7 　　月　　27　　日
                  刑事第五庭  法　官　陳怡安
以上正本證明與原本無異。
如不服本判決應於收受送達後20日內向本院提出上訴書狀，並應
敘述具體理由；其未敘述上訴理由者，應於上訴期間屆滿後20日
內向本院補提理由書（均須按他造當事人之人數附繕）「切勿逕
送上級法院」。
中　　華　　民　　國　　111 　年　　7 　　月　　27　　日
                              書記官　洪福基
附錄本案論罪科刑法條全文：
中華民國刑法第339條
（普通詐欺罪）
意圖為自己或第三人不法之所有，以詐術使人將本人或第三人之
物交付者，處5年以下有期徒刑、拘役或科或併科50萬元以下罰
金。
以前項方法得財產上不法之利益或使第三人得之者，亦同。
前二項之未遂犯罰之。